【裁判字號】    99,訴,629
【裁判日期】    991021
【裁判案由】    毒品危害防制條例
【裁判全文】
臺灣苗栗地方法院刑事判決               99年度訴字第629號
公  訴  人  臺灣苗栗地方法院檢察署檢察官
被      告  甲○○
            乙○○
共同  指定
辯  護  人          王銘助律師
上列被告因違反毒品危害防制條例案件，經檢察官提起公訴（99
年度偵字第4292號、第4368號、第4393號、第4394號、第4395號
號），本院判決如下：
    主  文
甲○○犯如附表一、二、三、四罪名欄所示各罪，均為累犯，各
處如同附表宣告刑欄所示之刑，同附表宣告刑欄所示之物均沒收
。犯罪所得依同附表犯罪所得欄所示金額宣告沒收（其中附表四
部分與乙○○連帶沒收），如全部或一部不能沒收時，以其財產
抵償之。主刑部分應執行有期徒刑拾貳年。
乙○○犯如附表四、五罪名欄所示各罪，各處如同附表宣告刑欄
所示之刑。犯罪所得依同附表犯罪所得欄所示金額宣告沒收（其
中附表四部分與甲○○連帶沒收），如全部或一部不能沒收時，
以其財產抵償之。主刑部分應執行有期徒刑參年。
    犯罪事實
一、甲○○曾犯施用第一級、第二級毒品罪，經本院以97年度訴
    第28號判決，處有期徒刑7 月、4 月，定應執行有期徒刑10
    月確定，於民國98年4 月18日因縮刑期滿執行完畢。甲○○
    、乙○○明知海洛因、安非他命分別為毒品危害防制條例第
    2 條第1 項第1 款、第2 款所列管之第一級、第二級毒品，
    非經許可，不得販賣、轉讓之，仍基於販賣毒品以牟利及轉
    讓毒品犯意，為下列之犯行：
    （一）甲○○基於販賣第一級毒品海洛因之犯意，於【附表
          一】所示之時、地，由黃麗珠以0000000000號行動電
          話門號、王興鑑以000000000 、000000000 門號與吳
          金彰所持用之0000000000、0000000000門號行動電話
          門號連繫後，為同附表所載之犯行，而取得同附表所
          載之犯罪所得款項。又基於販賣第二級毒品安非他命
          之犯意，於【附表二】所示之時、地，分別由于蓉蓉
          以0000000000號行動電話門號、陳一強以0000000000
          號行動電話門號、林吳慶以0000000000號行動電話門
          號、饒瑞文以0000000000號行動電話門號與甲○○所
          持用之0000000000、0000000000號行動電話門號連繫
          後，為同附表所載之犯行，而取得同附表所載之犯罪
          所得款項。再基於轉讓第一級毒品海洛因之犯意，於
          【附表三】所示之時、地，由黃麗珠以0000000000號
          行動電話門號與甲○○所持用之0000000000號行動電
          話門號連繫後，為同附表所載之犯行。
    （二）甲○○與乙○○共同基於販賣第二級毒品安非他命之
          犯意聯絡與行為分擔，於【附表四】所示之時、地，
          由謝金祐以0000000000號行動電話門號與乙○○所持
          用之0000000000號行動電話門號連繫後，由甲○○持
          安非他命交予謝金祐並取得同附表所載款項後，轉交
          予乙○○，而取得如同附表所載之犯罪所得款項。
    （三）乙○○基於販賣第二級毒品安非他命之犯意，於【附
          表五】所示之時、地，由謝金祐以0000000000、0000
          000000（編號1 部分）或單以0000000000門號（編號
          2 、3 部分）與乙○○所持用之0000000000號行動電
          話門號連繫後，為同附表所載之犯行，而取得同附表
          所載之犯罪所得款項。
二、案經臺灣苗栗地方法院檢察署檢察官指揮苗栗縣警察局竹南
    分局偵辦後提起公訴。
    理  由
壹、證據能力部分：
  一、按刑事訴訟法第159 條之5 第1 項規定，被告以外之人於
      審判外之陳述，雖不符前四條之規定，而經當事人於審判
      程序同意作為證據，法院審酌該言詞陳述或書面陳述作成
      時之情況，認為適當者，亦得為證據。考其立法理由係按
      傳聞法則的重要理論依據，在於傳聞證據未經當事人之反
      對詰問予以核實，乃予排斥。惟若當事人已放棄對原供述
      人之反對詰問權，於審判程序表明同意該等傳聞證據可作
      為證據，基於證據資料愈豐富，愈有助於真實發見之理念
      ，此時，法院自可承認該傳聞證據之證據能力。又由於此
      種同意制度係根據當事人的意思而使本來不得作為證據之
      傳聞證據成為證據之制度，乃確認當事人對傳聞證據有處
      分權之制度。為貫徹本次修法加重當事人進行主義色彩之
      精神，固宜採納此一同意制度，作為配套措施。然而吾國
      尚非採澈底之當事人進行主義，故而法院如認該傳聞證據
      欠缺適當性時（例如證明力明顯過低或該證據係違法取得
      ），仍可予以斟酌而不採為證據。至於當事人、代理人或
      辯護人於調查證據時，知有本法第159 條第1 項不得為證
      據之情形，卻表示「對於證據調查無異議」、「沒有意見
      」等意思，而未於言詞辯論終結前聲明異議者（Without
      Objection ），為求與前開同意制度理論論一貫，且強化
      言詞辯論主義，確保訴訟當事人到庭實行攻擊防禦，使訴
      訟程序進行、順暢，應視為已有將該等傳聞證據採為證據
      之同意。由上可知，如當事人同意將傳聞證據作為證據使
      用，法院即毋庸再行審酌論述是否有符合其他傳聞例外規
      定之適用。查本案經本院引用之被告甲○○、乙○○以外
      之人即證人黃麗珠、王興鑑、于蓉蓉、陳一強、林吳慶、
      饒瑞文、謝金祐於審判外之言詞或書面陳述，業據檢察官
      、被告及辯護人於審判程序一致同意作為證據（本院卷第
      83至90頁），本院審酌前開陳述作成時之情況，尚無違法
      或證明力明顯過低之瑕疵，與本案待證事實復具有相當關
      連性，亦認為適當，依刑事訴訟法第159 條之5 第1 項，
      前開傳聞證據均得作為證據。
  二、次按通訊監察錄音之譯文，僅屬依據監聽錄音結果予以翻
      譯之文字，固具文書證據之外觀，但實際上仍應認監聽所
      得之錄音帶或光碟，始屬調查犯罪所得之證物，此乃刑事
      訴訟法第165 條之1 第2 項所稱之證物，如其蒐證程序合
      法，並經合法調查，自具證據能力。故檢察官如提出通訊
      監察錄音之譯文為其證據方法，實乃以其監聽所得之錄音
      帶或光碟，為調查犯罪所得之證物，法院本應依刑事訴訟
      法第165 條之1 所列之方法調查，以判斷該錄音帶或光碟
      是否與通訊監察錄音之譯文相符。又監聽錄音製作之譯文
      ，雖通常為偵查犯罪機關單方面製作，然若被告或訴訟關
      係人對其真實性並無爭執，經法院於審判期日提示譯文供
      當事人辨認、表示意見並為辯論者，程序自屬適法（最高
      法院95年度臺上字第295 號、94年度臺上字第4665號判決
      參照）。本案對被告甲○○使用之0000000000號、000000
      0000號，及被告乙○○所使用之0000000000號行動電話門
      號所實施之通訊監察，係臺灣苗栗地方法院檢察署檢察官
      依通訊監察法向本院聲請核准實施，有本院99年聲監字第
      194 號、聲監續字第聲監續字第128 、192 號、246 號通
      訊監察書在卷可參（見臺灣苗栗地方法院檢察署99年度他
      字第581 號偵查卷（一）第13-79 頁），為合法監聽，是
      本案通訊監察之內容，應有證據能力。又本案依上開通訊
      監察所得之監聽錄音，經警察機關就其中與本案相關之內
      容製作相關譯文附卷，而檢察官、被告及辯護人對本案各
      該監聽譯文所載譯文內容之真實性均無爭執，且本案通訊
      監察譯文並於本院審理時經合法調查，則此項通訊監察之
      譯文自亦具有證據能力。
貳、論罪科刑理由：
  一、上開犯罪事實，業據被告甲○○、乙○○分別於警詢、偵
      查、本院準備程序及審理時坦承不諱（甲○○部分：他字
      卷「二」第39-49 頁、第189-19頁、第272-273 頁、偵字
      第4395卷第15-25 頁、偵字第4393卷第17-27 頁、本院卷
      第1-6 頁、第83頁）；（乙○○部分：他字卷「二」第20
      0-211 頁、第262- 264頁、偵字第4393卷第8-19頁、本院
      卷第1-6 頁、第83頁），分別核與證人謝金祐（他字卷「
      一」第4-11頁、第40-42 頁、偵字第4393卷第65-72 頁、
      第74-76 頁）、于蓉蓉（他字卷「一」第46-52 頁、第89
      -91 頁、偵字第4395卷第79-88 頁）、陳一強（他字卷「
      一」第93-102頁、第136-138 頁、偵字第4395卷第124-13
      6 頁）、黃麗珠（他字卷「一」第140-16 1頁、第205-20
      7 頁、偵字第4394卷第81-106頁）、王興鑑（他字卷「一
      」第210-215 頁、第250-252 頁、偵字第4394卷第151-15
      9 頁）、饒瑞文（他字卷「一」第254-263 頁、偵字第43
      95卷第225-234 頁）、林吳慶（他字卷「二」第1-11頁、
      第34-36 頁、偵字第4395卷第170-183 頁）於警詢及偵查
      中證述之情節大致相符。此外，復有紀錄被告與上開證人
      從事毒品交易通話內容之通訊監察譯文（他卷「二」第16
      0-164 頁、第174-175 頁、偵字第4393卷第35-36 頁、偵
      字第4395卷第33-34 頁、聲拘卷第15-21 頁、第34-39 頁
      、第43-49 頁），及被告甲○○所持用之Nokia 牌行動電
      話1 支（序號000000000000000 ）扣案可資佐證，足認被
      告甲○○、乙○○之自白與事實相符。本案事證明確，被
      告二人各次販賣海洛因、安非他命及轉讓海洛因之犯行均
      堪認定，應依法論科。
  二、按海洛因、安非他命分屬毒品危害防制條例第2 條第2 項
      第1 款、第2 款所定之第一級毒品及第二級毒品，被告甲
      ○○如【附表一】所示之行為，係犯毒品危害防制條例4
      條第1 項之販賣第一級毒品罪、【附表二】所示之行為，
      係犯同條例第4 條第2 項之販賣第二級毒品罪、【附表三
      】所示之行為，係犯同條例第8 條第1 項轉讓第一級毒品
      罪、【附表四】所示之行為，係與乙○○共犯同條例第4
      條第2 項販賣第二級毒品罪；被告乙○○如【附表四】所
      示之行為，係與被告甲○○共犯同條例第4 條第2 項販賣
      第二級毒品罪、【附表五】所示之行為，亦係犯同條例第
      4 條第2 項販賣第二級毒品罪。被告二人如同附表所示各
      次犯行，犯意有別，行為互殊，係屬數行為，自應予分論
      併罰。被告甲○○、乙○○就【附表四】部分，有共同之
      犯意聯絡與行為分擔，應依刑法第28條之規定論以共同正
      犯。
  三、被告甲○○有犯罪事實欄所載之罪刑執行前科紀錄（本院
      卷第11-14 頁臺灣高等法院被告前案紀錄表參照），其受
      徒刑之執行完畢後，五年以內故意再犯上開有期徒刑以上
      之罪，均為累犯，因死刑、無期徒刑依法不得加重，爰僅
      就其所犯販賣第二級毒品罪及轉讓第一級毒品罪之法定刑
      為有期徒刑部分，依刑法第47條第1 項規定加重其刑。
  四、犯毒品危害防制條例第4 條至第8 條之罪於偵查及審判中
      均自白者，減輕其刑，為同條例第17條第2 項所明定。被
      告甲○○、乙○○對所犯如附表所示之各次犯行，於本案
      偵查及審判中均自白，有各該（司法警察）調查、（檢察
      官）訊問、準備程序及審判筆錄在卷可稽，爰就上開各罪
      ，依毒品危害防制條例第17條第2 項規定，均減輕其刑。
  五、被告甲○○所犯如附表所示各次販賣第一、二級毒品及轉
      讓第一級毒品犯行，販賣及轉讓之數量均甚微少，對象亦
      限於黃麗珠、于蓉蓉、陳一強、林吳慶、饒瑞文、謝金祐
      等特定友人；被告乙○○販賣第二級毒品之數量亦非甚多
      ，對象亦僅限於謝金祐一人，且被告二人均為最下游之毒
      品施用者，各次販賣所得亦僅有新臺幣（下同）500 元至
      39,000 元 不等，相較於一般販賣毒品之大盤供貨商而言
      ，對社會治安及國民健康造成侵害之範圍、程度及所獲利
      益均屬有限。且被告二人均有施用毒品前科，可知其二人
      犯行之根本原因係身染施用毒品惡習、無法戒絕，復未能
      脫離原有生活圈及交友網絡，行為固為法所不容，惟惡性
      並非重大，尚不至於有長時間與社會隔離之必要。然本案
      所論之毒品危害防制條例第4 條第1 、2 項罪名部分，法
      定本刑分別為「死刑或無期徒刑；處無期徒刑者，得併科
      新臺幣一千萬元以下罰金」、「無期徒刑或七年以上有期
      徒刑，得併科新臺幣一萬元以下罰金」。被告二人就附表
      一、二、四、五部分所示犯行儘管已適用偵審自白減刑之
      規定予以減刑，然各罪之本刑與被告前揭犯罪情狀相衡，
      仍屬情輕法重，在客觀上足以引起一般人同情，本院認縱
      均對被告科以法定或減輕一次後之最低度刑，猶嫌過重，
      爰依刑法第59條規定，就附表一、二、四、五所示各罪均
      酌量遞減輕其刑。被告甲○○就附表一、二、四部分，均
      同時有減輕及加重之事由，並依法先加後減之。
  六、爰依刑法第57條審酌關於被告甲○○有違反毒品危害防制
      條例之多次前科；被告乙○○有違背安全駕駛罪、違反毒
      品危害防制條例經觀察、勒戒等（前揭臺灣高等法院被告
      前案紀錄表參照），且均明知海洛因、安非他命為法律嚴
      格禁止持有或交易之毒品，仍意圖營利而販賣，其行為足
      以危害他人身心健康及社會治安，惟各次販賣數量尚少，
      所得不多。又被告二人犯後於警詢、偵查至審判期間始終
      坦承犯行，並配合調查，態度良好，節省大量司法資源，
      兼衡被告甲○○係國中畢業，以司機為業；被告乙○○係
      高中畢業、育有二子暨檢察官具體求處刑度等一切情狀，
      就被告二人所犯各罪，分別量處如主文（含附表罪名及宣
      告刑欄）所示之刑，並定其應執行之刑。
  七、扣案Nokia 牌行動電話1 支（序號000000000000000 ，不
      含插卡，因插卡業經贈予乙○○，為乙○○所有。），係
      被告甲○○所有供其販賣第一、二級毒品所用之物（見本
      院卷第91頁被告甲○○供述，另參閱前揭通訊監察譯文）
      ，應依毒品危害防制條例第19條第1 項規定沒收之，且因
      已扣案，無不能沒收之情形，毋庸併諭知追徵其價額。如
      附表「交易數量及金額」欄所示被告甲○○販賣第一、二
      級毒品所得之財物，共計59,500元；被告乙○○販賣第二
      級毒品所得之財物，共計116,000 元雖未扣案，仍應分別
      依同條例第19條第1 項沒收之（附表四部分販賣所得財物
      20,000元部分應由甲○○與乙○○連帶沒收），如全部或
      一部不能沒收時，以其財產抵償之。另扣案甲○○所持有
      之安非他命（含袋重1.07公克）、黑色包包1 個、自製吸
      食器1 組、Nokia 牌行動電話2 支、紅色行動電話1 支，
      及被告乙○○所持有之海洛因3 包（含袋共重2.57公克）
      、空夾鏈帶12個、裝海洛因空夾鏈帶（已使用過）4 個、
      注射針筒（已使用過）6 支、海過因（含帶重2.24公克、
      0.29 公 克）、空夾鏈帶（未使用過）7 個、電子磅秤1
      個、易利信牌行動電話（含插卡）1 支、utec牌行動電話
      （含插卡）1 支、三星牌行動電話（含插卡）1 支、長江
      牌行動電話（含插卡）1 支，分別經被告甲○○、乙○○
      供稱與本案販賣毒品無關，亦無證據足資佐證上開扣案物
      係供本案犯罪所用之物，爰不予宣告沒收，應由檢察官另
      行依法處理。至被告甲○○原持有供犯罪之工具00000000
      00門號插卡，業經贈予乙○○，為乙○○所有；被告乙○
      ○所有供犯罪使用之工具，即0000000000門號插卡並未扣
      案，且業據被告乙○○供稱已不知去向，應認為業已滅失
      ，且未免執行困難，均不另為沒收之諭知，併此敘明。
據上論斷，應依刑事訴訟法第299 條第1 項前段、毒品危害防制
條例第4 條第1 項、第2 項、第8 條第1 項、第17條第2 項、第
19條第1 項、刑法第11條、第28條、第47條第1 項、第59條、第
51條第5 款判決如主文。
本案經檢察官林鳳師到庭執行職務。
中    華    民    國    99    年    10    月    21    日
                  刑事第一庭  審判長法  官  林信旭
                                    法  官  林卉聆
                                    法  官  陳文貴
以上正本證明與原本無異。
如不服本判決應於收受判決後10日內向本院提出上訴書狀，並應
應敘述具體理由。其未敘述上訴理由者，應於上訴期間屆滿後20
日內向本院補提理由書( 均須按他造當事人之人數附繕本) 「切
勿逕送上級法院」。
                                    書記官  高雙全
中    華    民    國    99    年    10    月    21    日
【附表一】：甲○○販賣第一級毒品海洛因部分
┌─┬───┬──────┬──────┬──────┬───────────────────┐
│編│販  毒│犯 罪  時 間│犯 罪  地 點│數量及犯罪所│      罪名暨宣告刑（含主刑、從刑）    │
│號│對  象│            │            │得（新台幣）│                                      │
├─┼───┼──────┼──────┼──────┼───────────────────┤
│1 │黃麗珠│99年6 月4日 │苗栗縣竹南鎮│以0000000000│甲○○販賣第一級毒品，累犯，處有期徒刑│
│  │      │21時55分許  │大厝里10鄰獅│門號為工具，│捌年。未扣案之販賣第一級毒品所得新臺幣│
│  │      │            │山35號前    │販賣海洛因1 │壹仟元沒收，如全部或一部不能沒收時，以│
│  │      │            │            │小包、1,000 │其財產抵償之。扣案Nokia 牌（序號351936│
│  │      │            │            │元。        │000000000 ）行動電話壹支沒收。        │
├─┼───┼──────┼──────┼──────┼───────────────────┤
│2 │黃麗珠│99年6 月7 日│苗栗縣竹南鎮│以0000000000│甲○○販賣第一級毒品，累犯，處有期徒刑│
│  │      │11時40分許  │大厝里10鄰獅│門號為工具，│捌年。未扣案之販賣第一級毒品所得新臺幣│
│  │      │            │山35號前    │販賣海洛因1 │壹仟元沒收，如全部或一部不能沒收時，以│
│  │      │            │            │小包、1,000 │其財產抵償之。扣案Nokia 牌（序號351936│
│  │      │            │            │元。        │000000000） 行動電話壹支沒收。        │
├─┼───┼──────┼──────┼──────┼───────────────────┤
│3 │黃麗珠│99年6 月9 日│苗栗縣竹南鎮│以0000000000│甲○○販賣第一級毒品，累犯，處有期徒刑│
│  │      │16時許      │大厝里10鄰獅│門號為工具，│捌年。未扣案之販賣第一級毒品所得新臺幣│
│  │      │            │山35號前    │販賣海洛因1 │壹仟元沒收，如全部或一部不能沒收時，以│
│  │      │            │            │小包、1,000 │其財產抵償之。扣案Nokia 牌（序號351936│
│  │      │            │            │元。        │000000000）行動電話壹支沒收。         │
├─┼───┼──────┼──────┼──────┼───────────────────┤
│4 │黃麗珠│99年6 月11日│苗栗縣竹南鎮│以0000000000│甲○○販賣第一級毒品，累犯，處有期徒刑│
│  │      │22時26分許  │開元路與真如│門號為工具，│捌年。未扣案之販賣第一級毒品所得新臺幣│
│  │      │            │路口7-11超商│販賣海洛因1 │壹仟元沒收，如全部或一部不能沒收時，以│
│  │      │            │前          │小包、1,000 │其財產抵償之。扣案Nokia 牌（序號351936│
│  │      │            │            │元。        │000000000）行動電話壹支沒收。         │
├─┼───┼──────┼──────┼──────┼───────────────────┤
│5 │黃麗珠│99年6 月12日│苗栗縣竹南鎮│以0000000000│甲○○販賣第一級毒品，累犯，處有期徒刑│
│  │      │12時20分許  │大厝里10鄰獅│門號為工具，│捌年。未扣案之販賣第一級毒品所得新臺幣│
│  │      │            │山35號前    │販賣海洛因1 │壹仟元沒收，如全部或一部不能沒收時，以│
│  │      │            │            │小包、1,000 │其財產抵償之。扣案Nokia 牌（序號351936│
│  │      │            │            │元。        │000000000）行動電話壹支沒收。         │
├─┼───┼──────┼──────┼──────┼───────────────────┤                      │
│6 │黃麗珠│99年6 月13日│苗栗縣竹南鎮│以0000000000│甲○○販賣第一級毒品，累犯，處有期徒刑│
│  │      │00時16分許  │大厝里10鄰獅│門號為工具，│捌年。未扣案之販賣第一級毒品所得新臺幣│
│  │      │            │山35號前    │販賣海洛因1 │壹仟元沒收，如全部或一部不能沒收時，以│
│  │      │            │            │小包、1,000 │其財產抵償之。扣案Nokia 牌（序號351936│
│  │      │            │            │元。        │000000000）行動電話壹支沒收。         │
├─┼───┼──────┼──────┼──────┼───────────────────┤
│7 │黃麗珠│99年6 月13日│苗栗縣竹南鎮│以0000000000│甲○○販賣第一級毒品，累犯，處有期徒刑│
│  │      │13時44分許  │大厝里10鄰獅│門號為工具，│捌年。未扣案之販賣第一級毒品所得新臺幣│
│  │      │            │山35號前    │販賣海洛因1 │壹仟元沒收，如全部或一部不能沒收時，以│
│  │      │            │            │小包、1000元│其財產抵償之。扣案Nokia 牌（序號351936│
│  │      │            │            │。          │000000000）行動電話壹支沒收。         │
├─┼───┼──────┼──────┼──────┼───────────────────┤
│8 │黃麗珠│99年6 月15日│苗栗縣竹南鎮│以0000000000│甲○○販賣第一級毒品，累犯，處有期徒刑│
│  │      │15時05分許  │大厝里10鄰獅│門號為工具，│捌年。未扣案之販賣第一級毒品所得新臺幣│
│  │      │            │山35號後面  │販賣海洛因1 │壹仟元沒收，如全部或一部不能沒收時，以│
│  │      │            │            │小包、1,000 │其財產抵償之。扣案Nokia 牌（序號351936│
│  │      │            │            │元。        │000000000）行動電話壹支沒收。         │
├─┼───┼──────┼──────┼──────┼───────────────────┤
│9 │黃麗珠│99年6 月16日│苗栗縣竹南鎮│以0000000000│甲○○販賣第一級毒品，累犯，處有期徒刑│
│  │      │23時40分許  │大厝里10鄰獅│門號為工具，│捌年。未扣案之販賣第一級毒品所得新臺幣│
│  │      │            │山35號前    │販賣海洛因1 │壹仟元沒收，如全部或一部不能沒收時，以│
│  │      │            │            │小包、1,000 │其財產抵償之。扣案Nokia 牌（序號351936│
│  │      │            │            │元。        │000000000）行動電話壹支沒收。         │
├─┼───┼──────┼──────┼──────┼───────────────────┤
│10│黃麗珠│99年6 月17日│苗栗縣竹南鎮│以0000000000│甲○○販賣第一級毒品，累犯，處有期徒刑│
│  │      │15時50分許  │大厝里10鄰獅│門號為工具，│捌年。未扣案之販賣第一級毒品所得新臺幣│
│  │      │            │山35號前    │販賣海洛因1 │壹仟元沒收，如全部或一部不能沒收時，以│
│  │      │            │            │小包、1,000 │其財產抵償之。扣案Nokia 牌（序號351936│
│  │      │            │            │元。        │000000000）行動電話壹支沒收。         │
├─┼───┼──────┼──────┼──────┼───────────────────┤
│11│黃麗珠│99年6 月24日│苗栗縣竹南鎮│以0000000000│甲○○販賣第一級毒品，累犯，處有期徒刑│
│  │      │23時10分許  │大厝里10鄰獅│門號為工具，│捌年。未扣案之販賣第一級毒品所得新臺幣│
│  │      │            │山35號前    │販賣海洛因1 │壹仟元沒收，如全部或一部不能沒收時，以│
│  │      │            │            │小包、1,000 │其財產抵償之。扣案Nokia 牌（序號351936│
│  │      │            │            │元。        │000000000）行動電話壹支沒收。         │
├─┼───┼──────┼──────┼──────┼───────────────────┤
│12│黃麗珠│99年6 月30日│苗栗縣竹南鎮│以0000000000│甲○○販賣第一級毒品，累犯，處有期徒刑│
│  │      │00時05分許  │環市路○段不│門號為工具，│捌年。未扣案之販賣第一級毒品所得新臺幣│
│  │      │            │知名臭豆腐攤│販賣海洛因1 │壹仟元沒收，如全部或一部不能沒收時，以│
│  │      │            │後面巷子    │小包、1,000 │其財產抵償之。扣案Nokia 牌（序號351936│
│  │      │            │            │元。        │000000000）行動電話壹支沒收。         │
├─┼───┼──────┼──────┼──────┼───────────────────┤
│13│黃麗珠│99年7 月1 日│苗栗縣竹南鎮│以0000000000│甲○○販賣第一級毒品，累犯，處有期徒刑│
│  │      │22時38分許  │環市路○段不│門號為工具，│捌年。未扣案之販賣第一級毒品所得新臺幣│
│  │      │            │知名臭豆腐攤│販賣海洛因1 │壹仟元沒收，如全部或一部不能沒收時，以│
│  │      │            │後面巷子    │小包、1,000 │其財產抵償之。扣案Nokia 牌（序號351936│
│  │      │            │            │元。        │000000000）行動電話壹支沒收。         │
├─┼───┼──────┼──────┼──────┼───────────────────┤
│14│黃麗珠│99年7 月25日│苗栗縣竹南鎮│以0000000000│甲○○販賣第一級毒品，累犯，處有期徒刑│
│  │      │23時05分許  │大厝里10鄰獅│門號為工具，│捌年。未扣案之販賣第一級毒品所得新臺幣│
│  │      │            │山35號前    │販賣海洛因1 │壹仟元沒收，如全部或一部不能沒收時，以│
│  │      │            │            │小包、1,000 │其財產抵償之。扣案Nokia 牌（序號351936│
│  │      │            │            │元。        │000000000）行動電話壹支沒收。         │
├─┼───┼──────┼──────┼──────┼───────────────────┤
│15│黃麗珠│99年7 月27日│苗栗縣竹南鎮│以0000000000│甲○○販賣第一級毒品，累犯，處有期徒刑│
│  │      │21時50分許  │大厝里10鄰獅│門號為工具，│捌年。未扣案之販賣第一級毒品所得新臺幣│
│  │      │            │山35號前    │販賣海洛因1 │壹仟元沒收，如全部或一部不能沒收時，以│
│  │      │            │            │            │其財產抵償之。扣案Nokia 牌（序號351936│
│  │      │            │            │元。        │000000000 ）行動電話壹支（含0000000000│
│  │      │            │            │            │號插卡）沒收。                        │
├─┼───┼──────┼──────┼──────┼───────────────────┤
│16│黃麗珠│99年7 月28日│苗栗縣竹南鎮│以0000000000│甲○○販賣第一級毒品，累犯，處有期徒刑│
│  │      │22時30分許  │大厝里10鄰獅│門號為工具，│捌年。未扣案之販賣第一級毒品所得新臺幣│
│  │      │            │山35號前    │販賣海洛因1 │壹仟元沒收，如全部或一部不能沒收時，以│
│  │      │            │            │元。        │其財產抵償之。扣案Nokia 牌（序號351936│
│  │      │            │            │            │000000000 行動電話壹支（含0000000000號│
│  │      │            │            │            │插卡）沒收。                          │
├─┼───┼──────┼──────┼──────┼───────────────────┤
│17│黃麗珠│99年8 月1 日│苗栗縣竹南鎮│以0000000000│甲○○販賣第一級毒品，累犯，處有期徒刑│
│  │      │9 時16分許  │環市路○段不│門號為工具，│捌年。未扣案之販賣第一級毒品所得新臺幣│
│  │      │            │知名臭豆腐攤│販賣海洛因1 │壹仟元沒收，如全部或一部不能沒收時，以│
│  │      │            │後面巷子    │小包、1000元│其財產抵償之。扣案Nokia 牌（序號351936│
│  │      │            │            │。          │000000000）行動電話壹支沒收。         │
├─┼───┼──────┼──────┼──────┼───────────────────┤
│18│王興鑑│99年6 月25日│苗栗縣竹南鎮│以0000000000│甲○○販賣第一級毒品，累犯，處有期徒刑│
│  │      │18時30分許  │環市路中油加│門號為工具，│捌年。未扣案之販賣第一級毒品所得新臺幣│
│  │      │            │油站        │販賣海洛因1 │壹仟元沒收，如全部或一部不能沒收時，以│
│  │      │            │            │小包、1,000 │其財產抵償之。扣案Nokia 牌（序號351936│
│  │      │            │            │元。        │000000000）行動電話壹支沒收。         │
├─┼───┼──────┼──────┼──────┼───────────────────┤
│19│王興鑑│99年6 月26日│苗栗縣竹南鎮│以0000000000│甲○○販賣第一級毒品，累犯，處有期徒刑│
│  │      │18時許      │環市路中油加│門號為工具，│捌年。未扣案之販賣第一級毒品所得新臺幣│
│  │      │            │油站旁邊臭豆│販賣海洛因1 │壹仟元沒收，如全部或一部不能沒收時，以│
│  │      │            │腐店旁      │小包、1,000 │其財產抵償之。扣案Nokia 牌（序號351936│
│  │      │            │            │元。        │000000000）行動電話壹支沒收。         │
├─┼───┼──────┼──────┼──────┼───────────────────┤
│20│王興鑑│99年7 月5 日│苗栗縣竹南鎮│以0000000000│甲○○販賣第一級毒品，累犯，處有期徒刑│
│  │      │12時許      │環市路中油加│門號為工具，│捌年。未扣案之販賣第一級毒品所得新臺幣│
│  │      │            │油站前      │販賣海洛因1 │壹仟元沒收，如全部或一部不能沒收時，以│
│  │      │            │            │小包、1,000 │其財產抵償之。扣案Nokia 牌（序號351936│
│  │      │            │            │元。        │000000000）行動電話壹支沒收。         │
└─┴───┴──────┴──────┴──────┴───────────────────┘
【附表二】：甲○○販賣第二級毒品安非他命部分
┌─┬───┬──────┬──────┬──────┬───────────────────┐
│編│販  毒│犯 罪  時 間│犯 罪  地 點│數量及犯罪所│      罪名暨宣告刑（含主刑、從刑）    │
│號│對  象│            │            │得（新台幣）│                                      │
├─┼───┼──────┼──────┼──────┼───────────────────┤
│1 │于蓉蓉│99年7 月5 日│苗栗縣竹南鎮│以0000000000│甲○○販賣第二級毒品，累犯，處有期徒刑│
│  │      │11時10分許  │建國路288 巷│門號為工具，│貳年。未扣案之販賣第二級毒品所得新臺幣│
│  │      │            │51號2樓樓下 │販賣安非他命│貳仟元沒收，如全部或一部不能沒收時，以│
│  │      │            │            │1小 包、2,00│其財產抵償之。扣案Nokia 牌（序號351936│
│  │      │            │            │0 元。      │000000000）行動電話壹支沒收。         │
├─┼───┼──────┼──────┼──────┼───────────────────┤
│2 │于蓉蓉│99年7 月5 日│苗栗縣竹南鎮│以0000000000│甲○○販賣第二級毒品，累犯，處有期徒刑│
│  │      │23時30分許  │民權街51巷4 │門號為工具，│貳年。未扣案之販賣第二級毒品所得新臺幣│
│  │      │            │號13樓      │販賣安非他命│壹仟元沒收，如全部或一部不能沒收時，以│
│  │      │            │            │1小 包、1,00│其財產抵償之。扣案Nokia 牌（序號351936│
│  │      │            │            │0 元。      │000000000 ）行動電話壹支（含0000000000│
│  │      │            │            │            │插卡）沒收。                          │
├─┼───┼──────┼──────┼──────┼───────────────────┤
│3 │于蓉蓉│99年7 月25日│苗栗縣竹南鎮│以0000000000│甲○○販賣第二級毒品，累犯，處有期徒刑│
│  │      │21時許      │建國路288 巷│門號為工具，│貳年。未扣案之販賣第二級毒品所得新臺幣│
│  │      │            │51號2樓樓下 │販賣安非他命│壹仟元沒收，如全部或一部不能沒收時，以│
│  │      │            │            │1小 包、1,00│其財產抵償之。扣案Nokia 牌（序號351936│
│  │      │            │            │0 元。      │000000000 ）行動電話壹支（含0000000000│
│  │      │            │            │            │插卡）沒收。                          │
├─┼───┼──────┼──────┼──────┼───────────────────┤
│4 │于蓉蓉│99年7 月26日│苗栗縣竹南鎮│以0000000000│甲○○販賣第二級毒品，累犯，處有期徒刑│
│  │      │18至19時許  │民權街51巷4 │門號為工具，│貳年。未扣案之販賣第二級毒品所得新臺幣│
│  │      │            │號13樓      │販賣安非他命│壹仟元沒收，如全部或一部不能沒收時，以│
│  │      │            │            │1小 包、1,00│其財產抵償之。扣案Nokia 牌（序號351936│
│  │      │            │            │0 元。      │000000000 ）行動電話壹支（含0000000000│
│  │      │            │            │            │插卡）沒收。                          │
├─┼───┼──────┼──────┼──────┼───────────────────┤
│5 │于蓉蓉│99年7 月28日│苗栗縣竹南鎮│以0000000000│甲○○販賣第二級毒品，累犯，處有期徒刑│
│  │      │00時50分許  │民權街51巷4 │門號為工具，│貳年。未扣案之販賣第二級毒品所得新臺幣│
│  │      │            │號13樓      │販賣安非他命│壹仟元沒收，如全部或一部不能沒收時，以│
│  │      │            │            │1小 包、1,00│其財產抵償之。扣案Nokia 牌（序號351936│
│  │      │            │            │0 元。      │000000000 ）行動電話壹支（含0000000000│
│  │      │            │            │            │插卡）沒收。                          │
├─┼───┼──────┼──────┼──────┼───────────────────┤
│6 │于蓉蓉│99年7 月31日│苗栗縣竹南鎮│以0000000000│甲○○販賣第二級毒品，累犯，處有期徒刑│
│  │      │21時許      │民權街51巷4 │門號為工具，│貳年。未扣案之販賣第二級毒品所得新臺幣│
│  │      │            │號13樓      │販賣安非他命│壹仟元沒收，如全部或一部不能沒收時，以│
│  │      │            │            │1小 包、1,00│其財產抵償之。扣案Nokia 牌（序號351936│
│  │      │            │            │0 元。      │000000000 ）行動電話壹支（含0000000000│
│  │      │            │            │            │插卡）沒收。                          │
├─┼───┼──────┼──────┼──────┼───────────────────┤
│7 │陳一強│99年6 月4 日│苗栗縣竹南鎮│以0000000000│甲○○販賣第二級毒品，累犯，處有期徒刑│
│  │      │22時44分許  │環市路與龍天│門號為工具，│貳年。未扣案之販賣第二級毒品所得新臺幣│
│  │      │            │路口正達加油│販賣安非他命│伍佰元沒收，如全部或一部不能沒收時，以│
│  │      │            │站旁        │1小 包、500 │其財產抵償之。扣案Nokia 牌（序號351936│
│  │      │            │            │元。        │000000000）行動電話壹支沒收。         │
├─┼───┼──────┼──────┼──────┼───────────────────┤
│8 │陳一強│99年6 月9 日│苗栗縣竹南鎮│以0000000000│甲○○販賣第二級毒品，累犯，處有期徒刑│
│  │      │9 時40分許  │環市路與龍天│門號為工具，│貳年。未扣案之販賣第二級毒品所得新臺幣│
│  │      │            │路口正達加油│販賣安非他命│伍佰元沒收，如全部或一部不能沒收時，以│
│  │      │            │站旁        │1小 包、500 │其財產抵償之。扣案Nokia 牌（序號351936│
│  │      │            │            │元。        │000000000）行動電話壹支沒收。         │
├─┼───┼──────┼──────┼──────┼───────────────────┤
│9 │陳一強│99年6 月14日│苗栗縣竹南鎮│以0000000000│甲○○販賣第二級毒品，累犯，處有期徒刑│
│  │      │19時30分許  │東平路152 號│門號為工具，│貳年。未扣案之販賣第二級毒品所得新臺幣│
│  │      │            │長虹電子遊藝│販賣安非他命│伍佰元沒收，如全部或一部不能沒收時，以│
│  │      │            │場旁        │1小 包、500 │其財產抵償之。扣案Nokia 牌（序號351936│
│  │      │            │            │元。        │000000000）行動電話壹支沒收。         │
├─┼───┼──────┼──────┼──────┼───────────────────┤
│10│陳一強│99年6 月16日│苗栗縣竹南鎮│以0000000000│甲○○販賣第二級毒品，累犯，處有期徒刑│
│  │      │20時54分許  │龍山路與建國│門號為工具，│貳年。未扣案之販賣第二級毒品所得新臺幣│
│  │      │            │路口全家便利│販賣安非他命│伍佰元沒收，如全部或一部不能沒收時，以│
│  │      │            │商店旁      │1小 包、500 │其財產抵償之。扣案Nokia 牌（序號351936│
│  │      │            │            │元。        │000000000）行動電話壹支沒收。         │
├─┼───┼──────┼──────┼──────┼───────────────────┤
│11│陳一強│99年7 月15日│苗栗縣竹南鎮│以0000000000│甲○○販賣第二級毒品，累犯，處有期徒刑│
│  │      │22時10分許  │建國路288 巷│門號為工具，│貳年。未扣案之販賣第二級毒品所得新臺幣│
│  │      │            │51號前      │販賣安非他命│壹仟元沒收，如全部或一部不能沒收時，以│
│  │      │            │            │1小 包、1,00│其財產抵償之。扣案Nokia 牌（序號351936│
│  │      │            │            │0 元。      │000000000）行動電話壹支沒收。         │
├─┼───┼──────┼──────┼──────┼───────────────────┤
│12│陳一強│99年7 月19日│苗栗縣竹南鎮│以0000000000│甲○○販賣第二級毒品，累犯，處有期徒刑│
│  │      │19時許      │建國路288 巷│門號為工具，│貳年。未扣案之販賣第二級毒品所得新臺幣│
│  │      │            │51號        │販賣安非他命│壹仟元沒收，如全部或一部不能沒收時，以│
│  │      │            │            │1小 包、1,00│其財產抵償之。扣案Nokia 牌（序號351936│
│  │      │            │            │0 元。      │000000000）行動電話壹支沒收。         │
├─┼───┼──────┼──────┼──────┼───────────────────┤
│13│陳一強│99年7 月31日│苗栗縣竹南鎮│以0000000000│甲○○販賣第二級毒品，累犯，處有期徒刑│
│  │      │18時許      │建國路288 巷│門號為工具，│貳年。未扣案之販賣第二級毒品所得新臺幣│
│  │      │            │51號        │販賣安非他命│伍佰元沒收，如全部或一部不能沒收時，以│
│  │      │            │            │1小 包、500 │其財產抵償之。扣案Nokia 牌（序號351936│
│  │      │            │            │元。        │000000000 ）行動電話壹支（含0000000000│
│  │      │            │            │            │插卡）沒收。                          │
├─┼───┼──────┼──────┼──────┼───────────────────┤
│14│林吳慶│99年6 月5 日│苗栗縣竹南鎮│以0000000000│甲○○販賣第二級毒品，累犯，處有期徒刑│
│  │      │15時許      │長虹電子遊藝│門號為工具，│貳年。未扣案之販賣第二級毒品所得新臺幣│
│  │      │            │場外之甲○○│販賣安非他命│壹仟元沒收，如全部或一部不能沒收時，以│
│  │      │            │車上        │1小 包、1,00│其財產抵償之。扣案Nokia 牌（序號351936│
│  │      │            │            │0 元。      │000000000）行動電話壹支沒收。         │
├─┼───┼──────┼──────┼──────┼───────────────────┤
│15│林吳慶│99年6 月22日│苗栗縣竹南鎮│以0000000000│甲○○販賣第二級毒品，累犯，處有期徒刑│
│  │      │13時許      │長虹電子遊藝│門號為工具，│貳年。未扣案之販賣第二級毒品所得新臺幣│
│  │      │            │場後面空地  │販賣安非他命│壹仟元沒收，如全部或一部不能沒收時，以│
│  │      │            │            │1 小包、1,00│其財產抵償之。扣案Nokia 牌（序號351936│
│  │      │            │            │0元。       │000000000）行動電話壹支沒收。         │
├─┼───┼──────┼──────┼──────┼───────────────────┤
│16│林吳慶│99年6 月27日│苗栗縣竹南鎮│以0000000000│甲○○販賣第二級毒品，累犯，處有期徒刑│
│  │      │17時20分許  │長虹電子遊藝│門號為工具，│貳年。未扣案之販賣第二級毒品所得新臺幣│
│  │      │            │場外面      │販賣安非他命│壹仟元沒收，如全部或一部不能沒收時，以│
│  │      │            │            │1小 包、1,00│其財產抵償之。扣案Nokia 牌（序號351936│
│  │      │            │            │0 元。      │000000000）行動電話壹支沒收。         │
├─┼───┼──────┼──────┼──────┼───────────────────┤
│17│饒瑞文│99年6 月5 日│苗栗縣頭份鎮│以0000000000│甲○○販賣第二級毒品，累犯，處有期徒刑│
│  │      │1 時40分許  │建國路全家便│門號為工具，│貳年。未扣案之販賣第二級毒品所得新臺幣│
│  │      │            │商店旁      │販賣安非他命│壹仟元沒收，如全部或一部不能沒收時，以│
│  │      │            │            │1小 包、1,00│其財產抵償之。扣案Nokia 牌（序號351936│
│  │      │            │            │0 元。      │000000000）行動電話壹支沒收。         │
├─┼───┼──────┼──────┼──────┼───────────────────┤
│18│饒瑞文│99年6 月9 日│苗栗縣頭份鎮│以0000000000│甲○○販賣第二級毒品，累犯，處有期徒刑│
│  │      │2 時20分許  │建國路全家便│門號為工具，│貳年。未扣案之販賣第二級毒品所得新臺幣│
│  │      │            │商店旁      │販賣安非他命│壹仟元沒收，如全部或一部不能沒收時，以│
│  │      │            │            │1小 包、1,00│其財產抵償之。扣案Nokia 牌（序號351936│
│  │      │            │            │0 元。      │000000000）行動電話壹支沒收。         │
├─┼───┼──────┼──────┼──────┼───────────────────┤
│19│饒瑞文│99年6 月11日│苗栗縣竹南鎮│以0000000000│甲○○販賣第二級毒品，累犯，處有期徒刑│
│  │      │2 時45分許  │龍天路與建國│門號為工具，│貳年。未扣案之販賣第二級毒品所得新臺幣│
│  │      │            │路288 巷口全│販賣安非他命│伍佰元沒收，如全部或一部不能沒收時，以│
│  │      │            │家便利商店旁│1小 包、500 │其財產抵償之。扣案Nokia 牌（序號351936│
│  │      │            │            │元。        │000000000）行動電話壹支沒收。         │
├─┼───┼──────┼──────┼──────┼───────────────────┤
│20│饒瑞文│99年8 月3 日│苗栗縣竹南鎮│以0000000000│甲○○販賣第二級毒品，累犯，處有期徒刑│
│  │      │11時許      │環市路加油站│門號為工具，│貳年。未扣案之販賣第二級毒品所得新臺幣│
│  │      │            │附近        │販賣安非他命│貳仟伍佰元沒收，如全部或一部不能沒收時│
│  │      │            │            │1小 包、2,50│，以其財產抵償之。扣案Nokia 牌（序號35│
│  │      │            │            │0 元。      │0000000000000） 行動電話壹支沒收。    │
└─┴───┴──────┴──────┴──────┴───────────────────┘
【附表三】：甲○○轉讓第一級毒品海洛因部分
┌─┬───┬──────┬──────┬──────┬───────────────────┐
│編│轉  讓│犯 罪  時 間│犯 罪  地 點│轉 讓  數 量│      罪名暨宣告刑（含主刑、從刑）    │
│號│對  象│            │            │            │                                      │
├─┼───┼──────┼──────┼──────┼───────────────────┤
│1 │黃麗珠│99年6 月25日│苗栗縣竹南鎮│以0000000000│甲○○轉讓第一級毒品，累犯，處有期徒刑│
│  │      │22時32分許  │環市路○段不│門號為工具，│捌月。扣案Nokia 牌（序號00000000000000│
│  │      │            │知名臭豆腐攤│轉讓海洛因1 │4 ）行動電話壹支沒收。                │
│  │      │            │後面巷子    │小包。      │                                      │
└─┴───┴──────┴──────┴──────┴───────────────────┘
【附表四】：甲○○、乙○○共同販賣第二級毒品安非他命部分
┌─┬───┬──────┬──────┬──────┬───────────────────┐
│編│販  賣│犯 罪  時 間│犯 罪  地 點│數量及犯罪所│     罪名暨宣告刑（含主刑、從刑）     │
│號│對  象│            │            │得（新台幣）│                                      │
├─┼───┼──────┼──────┼──────┼───────────────────┤
│1 │謝金祐│99年4 月19日│苗栗縣竹南鎮│以乙○○所持│甲○○共同販賣第二級毒品，累犯，處有期│
│  │      │13時許      │長虹電子遊戲│用0000000000│徒刑貳年。未扣案之販賣第二級毒品所得新│
│  │      │            │場          │門號為工具，│臺幣貳萬元與乙○○連帶沒收，如全部或一│
│  │      │            │            │販賣安非他命│部不能沒收時，以其財產抵償之。        │
│  │      │            │            │17.5公克、20│乙○○共同販賣第二級毒品，處有期徒刑貳│
│  │      │            │            │,000元。    │年。未扣案之販賣第二級毒品所得新臺幣貳│
│  │      │            │            │            │萬元與甲○○連帶沒收，如全部或一部不能│
│  │      │            │            │            │沒收時，以其財產抵償之。              │
└─┴───┴──────┴──────┴──────┴───────────────────┘
【附表五】：乙○○販賣第二級毒品安非他命部分
┌─┬───┬──────┬──────┬──────┬───────────────────┐
│編│販  賣│犯 罪  時 間│犯 罪  地 點│數量及犯罪所│     罪名暨宣告刑（含主刑、從刑）     │
│號│對  象│            │            │得（新台幣）│                                      │
├─┼───┼──────┼──────┼──────┼───────────────────┤
│1 │謝金祐│99年4 月18日│苗栗縣竹南鎮│以0000000000│乙○○販賣第二級毒品，處有期徒刑貳年。│
│  │      │13時40分許  │長虹電子遊藝│門號為工具，│未扣案之販賣第二級毒品所得新臺幣壹萬捌│
│  │      │            │場          │販賣安非他命│仟元沒收，如全部或一部不能沒收時，以其│
│  │      │            │            │17.5公克、18│財產抵償之。                          │
│  │      │            │            │,000元。    │                                      │
├─┼───┼──────┼──────┼──────┼───────────────────┤
│2 │謝金祐│99年4 月30日│苗栗縣竹南鎮│以0000000000│乙○○販賣第二級毒品，處有期徒刑貳年。│
│  │      │20時許      │長虹電子遊藝│門號為工具，│未扣案之販賣第二級毒品所得新臺幣參萬玖│
│  │      │            │場          │販賣安非他命│仟元沒收，如全部或一部不能沒收時，以其│
│  │      │            │            │35公克、39,0│財產抵償之。                          │
│  │      │            │            │00元。      │                                      │
├─┼───┼──────┼──────┼──────┼───────────────────┤
│3 │謝金祐│99年5 月16日│苗栗縣頭份鎮│以0000000000│乙○○販賣第二級毒品，處有期徒刑貳年。│
│  │      │4 時14分許  │銀河路市中心│門號為工具，│未扣案之販賣第二級毒品所得新臺幣參萬玖│
│  │      │            │電子遊藝場  │販販安非他命│仟元沒收，如全部或一部不能沒收時，以其│
│  │      │            │            │35公克、39,0│財產抵償之。                          │
│  │      │            │            │00元。      │                                      │
└─┴───┴──────┴──────┴──────┴───────────────────┘

司法院資訊處製作；財團法人民間司法改革基金會備份。
